【裁判字號】    98,交聲,1996
【裁判日期】    980610
【裁判案由】    違反道路交通管理處罰條例聲明異議
【裁判全文】
臺灣臺北地方法院交通事件裁定        98年度交聲字第1996號
原處分機關  交通部公路總局臺北區監理所
異  議  人
即受處分人  甲○○
上列異議人即受處分人因違反道路交通管理處罰條例案件，對於
交通部公路總局臺北區監理所於中華民國九十八年四月二十七日
所為之處分（原處分案號：北監自裁字裁四０－Ｃ000000
00號），聲明異議，本院裁定如下：
    主  文
異議駁回。
    理  由
一、按汽車駕駛人飲用酒類後其吐氣所含酒精濃度超過每公升零
    點二五毫克以上者，不得駕車，道路交通安全規則第一百十
    四條第二款定有明文。復按汽車駕駛人，駕駛汽車經測試檢
    定有酒精濃度超過規定標準，因而肇事致人受傷者，處新臺
    幣（下同）一萬五千元以上六萬元以下罰鍰，並吊扣其駕駛
    執照二年，道路交通管理處罰條例第三十五條第一項第一款
    規定甚明；另依道路交通管理處罰條例第二十四條第一項第
    二款規定，汽車駕駛人有同條例第三十五條第一項規定情形
    者，應接受道路交通安全講習。而駕駛人如有上述之酒後駕
    車因而肇事致人受傷之違規情形，其吐氣所含酒精濃度超過
    每公升零點四毫克以上未滿零點五五毫克者，為警逕行舉發
    ，而在舉發違反道路交通管理事件通知單上所載之應到案日
    期前繳納罰鍰後到案聽候裁決，經主管機關調查後仍認定其
    有上開違規行為者，依違反道路交通管理事件統一裁罰基準
    表之規定，需對該行為人處以三萬四千五百元之罰鍰，吊扣
    駕駛執照二年，並施以道路交通安全講習。
二、本件異議人即受處分人甲○○，飲用酒類後其吐氣所含酒精
    濃度已達每公升零點四毫克，仍駕駛車牌號碼九八一一─Ｑ
    Ｂ號自用小客車行駛於道路上，於九十八年四月二十四日二
    十三時四十八分許，在臺北縣新店市○○路○段三五五號前
    ，與案外人王俊得發生擦撞事故，造成王俊得身體受有擦傷
    ，經臺北縣政府警察局新店分局交通分隊警員以受處分人有
    違反道路交通管理處罰條例第三十五條第一項第一款規定開
    立臺北縣政府警察局舉發違反道路交通管理事件通知單（北
    縣警交大字第Ｃ00000000號，下簡稱舉發通知單）
    逕行舉發，受處分人於舉發通知單上所載之應到案日期（即
    九十八年五月十日）前之九十八年四月二十七日，自動繳納
    罰鍰三萬四千五百元，嗣原處分機關認受處分人違規情形明
    確，而於九十八年四月二十七日以北監自裁字第裁四０─Ｃ
    00000000號違反道路交通管理事件裁決書裁處受處
    分人罰鍰三萬四千五百元，並吊扣其駕駛執照二年，且施以
    道安講習。
三、受處分人異議意旨略以：伊因一時疏忽酒後駕車因而與王俊
    得發生擦撞事故，心中深感愧疚，已賠償王俊得五萬元與之
    達成和解，惟汽車係伊重要之營業交通工具，原處分裁處吊
    扣駕駛執照二年，對伊造成極大影響，爰請求取消吊扣駕駛
    執照二年之處分，或調降吊扣之時間，或以罰鍰代替吊扣駕
    駛執照等語。經查：受處分人對於其有前揭酒後駕車因而肇
    事致人受傷之行為，並不爭執，則原處分機關依據前揭規定
    ，裁處受處分人罰鍰三萬四千五百元，並吊扣其駕駛執照二
    年，且命受處分人應接受道路安全講習，核無違誤，受處分
    人是否與車禍被害人和解，或是否仍有駕駛汽車之必要，均
    無礙其認定，是本件受處分人之異議為無理由，自應將其異
    議駁回。
四、據上論斷，應依道路交通案件處理辦法第十九條，裁定如主
    文。
中    華    民    國    98    年    6     月    10    日
                      交通法庭  法  官  劉素如
上正本證明與原本無異。
如不服本裁定，應於裁定送達後5 日內向本院提出抗告狀。
                                書記官  陳育君
中    華    民    國    98    年    6     月    10    日


司法院資訊處製作；財團法人民間司法改革基金會備份。
